臺灣彰化地方法院刑事判決　　　　　　　94年度訴字第1408號
公　訴　人　臺灣彰化地方法院檢察署檢察官
被　　　告　甲○○
上列被告因違反毒品危害防制條例案件，經檢察官提起公訴（94
年度毒偵字第3525號）及移送併案（94年度毒偵字第4289號、第
4427號、第4568號），本院合議庭裁定由受命法官獨任進行簡式
審判程序，判決如下：
    主  文
甲○○連續施用第一級毒品，累犯，處有期徒刑壹年貳月，扣案
之海洛因貳包（分別每包淨重零點貳公克，空包裝重零點貳玖
公克；淨重零點零公克，空包裝重零點貳壹公克）沒收銷燬之
；空塑膠袋貳拾壹個、挑棒壹支及鏟管壹支，均沒收。
    事  實
一、甲○○曾於民國91年間，因施用第1 、2 級毒品案件，經本
    院以91年度易字第957 號刑事判決分別判處有期徒刑10月、
    8 月，應執行有期徒刑1 年4 月，經上訴由臺灣高等法院臺
    中分院以92年度上訴字第569 號刑事判決撤銷原判決，分別
    改判有期徒刑11月、9 月，應執行有期徒刑1 年5 月確定後
    ，經移送執行，於94年3 月3 日縮短刑期假釋出監並付保護
    管束，於94年4 月16日保護管束期滿視為執行完畢。其前於
    88 年 間因施用毒品案件，經本院以88年度毒聲字第1 號裁
    定送勒戒處所觀察、勒戒後，認有繼續施用毒品之傾向，經
    本院以88年度毒聲字第105 號裁定令入戒治處所施以強制戒
    治，並以88年度毒聲字第2656號裁定停止戒治付保護管束，
    於89 年1月12日保護管束期滿視為強制戒治執行完畢，經臺
    灣彰化地方法院檢察署檢察官以89年度戒毒偵字第101 號為
    不起訴處分確定，復於91年間因施用毒品，經本院以91年度
    毒聲字第2235號裁定令入戒治處所施以強制戒治，於92年12
    月16 日 強制戒治執行完畢。詎其不知悔改，明知海洛因業
    經公告為毒品危害防制條例第2 條第2 項所列管之第1 級毒
    品，不得非法持有、施用，復基於施用第1 級毒品海洛因之
    概括犯意，於92年12月16日強制戒治執行完畢釋放後5 年內
    ，自94 年6月底某日起迄94年8 月20日上午10時許止，在其
    位於彰化縣永靖鄉○○村○○路○ 段283 號住處附近之農田
    、永靖鄉附近不詳之產業道路或田中鎮○○路262 號旁空屋
    處，將海洛因摻入香菸點燃吸食煙霧之方式，平均每日1 、
    2 次，連續施用第1 級毒品海洛因多次。嗣經警方分別(一)於
    94年7 月12日上午9 時20分，在彰化縣田尾鄉○○路○ 段43
    2 巷21號前盤查查獲，並扣得海洛因1 包（淨重0.23公克，
    空包裝重0.29公克）及其所有供施用毒品海洛因所用之空塑
    膠袋19個、挑棒1 支；(二)於94年8 月3 日中午12時許，持本
    院核發之搜索票，至彰化縣田中鎮○○路271 號對面平房處
    搜索而查獲；(三)於94年8 月17日上午11時50分，在彰化縣田
    中鎮○○路262 號空屋旁巡邏臨檢而查獲，並扣得其所有供
    施用毒品海洛因所用之空塑膠袋2 個、鏟管1 支；(四)於94年
    8 月24日晚上11時40分，在彰化縣田尾鄉○○路與民生路口
    處盤查查獲，並扣得海洛因1 包（淨重0.03公克，空包裝重
    0.21公克）。且分別於94年7 月12日下午1 時8 分、同年8
    月3 日下午3 時25分、同年8 月17日下午1 時許、同年8 月
    25日凌晨1 時10分採尿送驗後，始知上情。
二、案經彰化縣警察局員林分局、北斗分局、田中分局分別報請
    臺灣彰化地方法院檢察署檢察官偵查起訴及移送併案。
    理  由
一、本案被告甲○○所犯係死刑、無期徒刑、最輕本刑為3 年以
    上有期徒刑以外之罪，其於準備程序就前揭被訴事實為有罪
    之陳述，經受命法官告知簡式審判程序之旨，並聽取其與公
    訴人之意見後，本院認無不得或不宜改依簡式審判程序進行
    之處，爰依刑事訴訟法第273 條之1 第1 項、第284 條之1
    ，裁定本案由受命法官獨任進行簡式審判程序，合先敘明。
二、訊據被告對其於上揭時、地，連續施用第1 級毒品海洛因之
    事實，於本院審理時（參見本院94年10月24日審判筆錄）坦
    承不諱，此有現場及扣案物品照片共計13張（參見臺灣彰化
    地方法院檢察署94年度毒偵字第3525號卷宗第43頁、第4289
    號卷宗第36頁至第39頁、第4568號卷宗第26頁、第4427號卷
    宗第29頁至第30頁）附卷可參，並有扣案粉末2 包，經送驗
    後，均係第1 級毒品海洛因（分別每包淨重0.23公克，空包
    裝重0.29公克；淨重0.03公克，空包裝重0.21公克），此有
    法務部調查局94年9 月24日調科壹字第140011976 號、94年
    10月19日調科壹字第140012163 號鑑定通知書各1 紙（參見
    本院卷宗）附卷可稽，復有被告所有供其施用第1 級毒品海
    洛因之空塑膠袋21個、挑棒1 支及鏟管1 支扣案可佐，並經
    被告於本院審理中（參見同上本院筆錄）陳述明確。另查：
  (一)被告係於94年7 月12日下午1 時8 分、同年8 月3 日下午3
    時25分，經臺灣彰化地方法院檢察署委託警方分別採集被告
    尿液送驗結果，均呈嗎啡陽性反應，此有彰化縣政府衛生局
    94年7 月25日煙檢字第942999號、94年8 月15日煙檢字第94
    3371號煙毒尿液檢驗成績書各1 紙及尿液代號與真實姓名對
    照認證單2 紙（參見臺灣彰化地方法院檢察署94年度毒偵字
    第3525號卷宗第18頁、第45頁；94年度毒偵字第4568號卷宗
    第24頁、第25頁）附卷可稽，足見被告確有施用第1 級毒品
    海洛因之事實無訛。
  (二)按海洛因施用入人體後水解還原成嗎啡，再循嗎啡之代謝方
    式排出體外，業據行政院衛生署藥物食品檢驗局73藥檢壹字
    第030221號函說明綦詳，且依醫學臨床實驗及根據英國藥學
    會出版ＩｓｏｌａｔｉｏｎａｎｄＩｎｄｅｎｔｉｆｉｃａ
    ｔｉｏｎｏｆＤｒｕｇｓ乙書第293 頁載明：海洛因經注射
    入人體後，在體內迅速水解成６ＭｏｎｏａｃｅｔｙＩｍｏ
    ｒｐｈｉｎｅ，再緩緩繼續水解成嗎啡，然後再循嗎啡之代
    謝方式排出，同書第431 至432 頁並載有：嗎啡經注射入人
    體後，約50% 以上於8 小時內自尿中排出，至24小時排出約
    90% ，但48小時後仍有微量可檢出等語。雖被告另於94年8
    月17日下午1 時許、同年8 月25日凌晨1 時10分，經臺灣彰
    化地方法院檢察署委託警方分別採集被告尿液送驗結果，均
    呈嗎啡陰性反應，此有彰化縣政府衛生局94年8 月29日煙檢
    字第943647號、94年9 月29日煙檢字第943714號煙毒尿液檢
    驗成績書各1 紙及尿液代號與真實姓名對照認證單2 份（參
    見臺灣彰化地方法院檢察署94年度毒偵字第4289號卷宗第35
    頁、第54頁；94年度毒偵字第4427號卷宗第28頁、第44 頁
    ），然依上開說明，佐以被告前揭尿液檢驗報告及濫用藥物
    之成癮性，被告自白於前揭時間，有連續施用第1 級毒品海
    洛因多次等語，核與前揭事證相符，應堪採信。
  (三)另犯毒品危害防制條例第10條施用第1 級毒品之罪者，檢察
    官應先聲請法院裁定將被告令送勒戒處所觀察、勒戒，經觀
    察、勒戒後，認有繼續施用毒品傾向者，應由檢察官裁定聲
    請法院裁定令入戒治處所施以強制戒治，且經強制戒治執行
    完畢釋放後，5 年內再犯第10條之罪，檢察官應依一般刑事
    訴訟程序予以起訴論罪科刑，此觀諸毒品危害防制條例第20
    條第1 項、第2 項、第23條第2 項前段規定自明。經查，被
    告前於88年間因施用毒品案件，經本院以88年度毒聲字第1
    號裁定送勒戒處所觀察、勒戒後，認有繼續施用毒品之傾向
    ，經本院以88年度毒聲字第105 號裁定令入戒治處所施以強
    制戒治，並以88年度毒聲字第2656號裁定停止戒治付保護管
    束，於89年1 月12日保護管束期滿視為強制戒治執行完畢，
    經臺灣彰化地方法院檢察署檢察官以89年度戒毒偵字第101
    號為不起訴處分確定，復於91年間因施用毒品，經本院以91
    年度毒聲字第2235號裁定令入戒治處所施以強制戒治，於92
    年12月16日強制戒治執行完畢等情之事實，此有臺灣高等法
    院被告全國前案紀錄表、臺灣彰化地方法院檢察署刑案資料
    查註紀錄表各1 紙附卷可參。被告前既曾因施用毒品案件，
    經強制戒治後，復因施用毒品，其於前開強制戒治執行完畢
    釋放後5 年內，再犯本案施用毒品罪，依毒品危害防制條例
    第23條第2 項之規定，屬應依法論罪科刑之行為，依前開說
    明，本案被告上開所為，係於92年12月16日強制戒治執行完
    畢釋放後5 年內，再犯毒品危害防制條例第10條第1 項施用
    第1 級毒品罪，本案事證明確，被告上開犯行洵堪認定。
三、按海洛因為毒品危害防制條例第2 條第2 項第1 款所明定之
    第1級 毒品。核被告所為，係犯同條例第10條第1 項之施用
    第1 級毒品罪。被告持有第1 級毒品進而施用，持有之低度
    行為為施用之高度行為所吸收，不另論持有毒品之罪。其先
    後多次施用第1 級毒品海洛因，時間緊接，犯罪構成要件相
    同，顯係基於概括犯意為之，依刑法第56條之規定，論以一
    罪，並加重其刑。另查，被告曾於91年間，因施用第1 、2
    級毒品案件，經本院以91年度易字第957 號刑事判決分別判
    處有期徒刑10月、8 月，應執行有期徒刑1 年4 月，經上訴
    由臺灣高等法院臺中分院以92年度上訴字第569 號刑事判決
    撤銷原判決，分別改判有期徒刑11月、9 月，應執行有期徒
    刑1 年5 月確定後，經移送執行，於94年3 月3 日縮短刑期
    假釋出監並付保護管束，於94年4 月16日保護管束期滿視為
    執行完畢，此有臺灣高等法院被告全國前案紀錄表、臺灣彰
    化地方法院檢察署刑案資料查註紀錄表各1 份存卷可考，其
    於5 年內再犯本案有期徒刑以上之罪，為累犯，應依刑法第
    47條之規定加重其刑，並依法遞加之。另併案部分（94年度
    毒偵字第4289號、第4427號、第4568號）雖未據起訴，然該
    部分與公訴人起訴之犯罪事實（94年度毒偵字第3525號）具
    有連續犯之裁判上一罪關係，應為起訴效力所及，本院自應
    併予審究。爰審酌被告前因施用毒品案件經強制戒治執行完
    畢釋放後，仍未能徹底戒絕毒品，復犯本案施用毒品罪，顯
    見其無戒毒悔改之意，惟念其施用毒品之次數、施用毒品乃
    自戕一己之身體健康，尚未對他人造成危害，且犯後已坦承
    犯行，態度良好等一切情狀，量處如主文所示之刑。
四、又毒品危害防制條例第18條第1 項前段之規定，乃刑法第38
    條第1 項第1 款之特別規定，此所稱查獲之毒品，係指有罪
    判決書於事實欄內，已經認定為被告有罪事實之毒品，即足
    當之，不以仍屬於被告所有者為限（最高法院92年度臺非字
    第297 號裁判要旨參照）。經查：
  (一)扣案之粉末2 包（分別每包淨重0.23公克，空包裝重0.29公
    克；淨重0.03公克，空包裝重0.21公克），經送驗後，均係
    第1 級毒品海洛因，已如前述，而上揭包裝海洛因之塑膠袋
    與海洛因無法析離，均屬違禁物，不問是否屬與犯人所有與
    否，依毒品危害防制條例第18條第1 項前段規定，併予宣告
    沒收銷燬之。又鑑定耗損之毒品，既已滅失，即無庸併予宣
    告沒收銷燬，附此敘明。
  (二)至扣案空塑膠袋21個、挑棒1 支及鏟管1 支係被告所有，且
    供其施用第1 級毒品海洛因所用之物，業經被告供明在卷，
    業如前述，爰依刑法第38條第1 項第2 款之規定，併予宣告
    沒收。
據上論斷，應依刑事訴訟法第273 條之1 第1 項、第299 條第1
項前段，毒品危害防制條例第10條第1 項、第18條第1 項前段，
刑法第11條、第56條、第47條、第38條第1 項第2 款、第51條第
9款，判決如主文。
本案經檢察官姚玎霖到庭執行職務。
中　　華　　民　　國　　94　　年　　10　　月　　25　　日
                  刑事第一庭    法　官  唐中興
以上正本證明與原本無異。
如不服本判決，應於判決送達後10日內，向本院提出上訴狀 (須
附繕本)。
中　　華　　民　　國　　94　　年　　10　　月　　25　　日
                                書記官  施惠卿
附錄本案判決論罪科刑法條：
毒品危害防制條例第10條
施用第1級毒品者，處6月以上5年以下有期徒刑。
施用第2級毒品者，處3年以下有期徒刑。
